【裁判字號】    95,易,314
【裁判日期】    950524
【裁判案由】    竊盜
【裁判全文】
臺灣士林地方法院刑事判決               95年度易字第314號
公  訴  人  臺灣士林地方法院檢察署檢察官
被      告  丙○○
            乙○○
上列被告因竊盜案件，經檢察官提起公訴（95年度偵字第2137號）
本院訊問被告後，被告就被訴事實為有罪之陳述，本院合議庭裁
定由受命法官獨任進行簡式審判程序，並判決如下：
    主  文
丙○○連續竊盜，處有期徒陸月，如易科罰金，以佰元折算壹
日。
乙○○連續故買贓物，處有期徒刑肆月，如易科罰金，以佰元
折算壹日，緩刑貳年。
    事實及理由
壹、犯罪事實：
    丙○○原於民國93年年中起任職於甲○○經營之台北縣汐止
    市○○街56巷7 弄18號「順合實業社」之業務員，負責招攬
    業務、送貨、收款等工作。詎丙○○見順合實業社之倉庫貨
    物管理人力不足而有疏漏，竟意圖為自己不法所有之概括犯
    意，自94年4 月起至同年12月底止，每週2 至4 次，連續竊
    取倉庫之歐司朗省電螺旋燈泡〔每支批發價為新台幣（下同
    ）90元、市價為150 元〕，每週竊得燈泡達200 支左右，丙○○即前往臺北縣板橋市○○街20號乙○○所經營之「金典
    燈飾」店內，以每支40元之低價，連續出售予知情之乙○○
    ，至94年12月底止，乙○○總計向丙○○收購上開竊得之燈
    泡約7300支。嗣甲○○發現倉庫燈泡存貨異常，依產品批號
    或序號進行調查後，發現金典燈飾未經順合實業社依正常出
    貨程序之燈泡，乃報警依法搜索金典燈飾，並於現場查扣註
    記順合實業社批號或序號之歐司朗燈泡318 支，始循線查知
    上情。
貳、程序事項：
    本件被告丙○○、乙○○所犯並非死刑、無期徒刑、最輕本
    刑為3 年以上有期徒刑之罪或高等法院管轄第一審案件，其
    於準備程序進行中，先就被訴事實為有罪之陳述，經告知其
    簡式審判程序之旨，並聽取公訴人及被告之意見後，本院合
    議庭依刑事訴訟法第273 條之1 第1 項之規定，裁定由受命
    法官獨任進行簡式審判程序，合先敘明。
、實體事項：
一、按被告以外之人於審判外之言詞或書面陳述，除法律有規定
    者外，不得作為證據。前項規定，於法院以簡式審判程序或
    簡易判決處刑者，不適用之，刑事訴訟法第159 條定有明文
    。
二、證據名稱：
(一)被告之自白：被告丙○○於警詢、檢察官偵查、本院準備程
    序及審理中之自白：其於94年4 月份就開始偷拿燈泡出來賣
    ，每偷一次就賣乙○○一次，許知道其燈泡是偷來的，最後
    一次賣許是在94年12月底，其都是到乙○○板橋的金典公司
    去賣的，總計賣給乙○○7300支。
(二)被告乙○○於警詢、偵查及本院準備程序、審理時自白：其
    於94年4、5月間開始跟丙○○買燈泡，剛開始不知是贓物，
    接觸過幾次後才知道是贓物，每個星期約拿200 個左右，一
    支買40元，總計買了7300支。
(三)證人即被害人甲○○於偵查中證稱：因歐司朗公司出貨時，
    都會編一個批號，而且都是亂碼，平時其不知亂碼編號，直
    到其94年9 月時發現東西短少，請歐司朗公司給其批號，再
    去市場訪查，才知金典公司有這些貨，且公司有提供每位業
    務員一輛車，車上裝有衛星定位，其發現蘇常在金典一待就
    是一下午（詳見偵查卷第72頁偵訊筆錄）。
(四)書證：贓物認領保管單1 紙、順合實業社倉庫別盤點清冊1
    紙、丙○○與金典公司送貨憑單1 份、查獲物品現場照片33
    幀（詳見偵查卷第34頁至第49頁）。
(五)綜上積極證據，上述犯罪事實已得確切之證明，被告犯行堪
    以認定，應依法論罪科刑。
三、論罪科刑之理由：
(一)核被告丙○○所為，係犯行法第320 條第1 項之竊盜罪。被
    告乙○○收購被告丙○○所竊之贓物部分，犯刑法第349 條
    第2 項之故買贓物罪。
(二)被告丙○○先後多次竊盜犯行、被告乙○○先後多次故買贓
    物犯行，均時間緊接，所犯構成要件相同之罪名，顯均係基
    於概括犯意反覆為之，應依刑法第56 條 連續犯之規定，各
    論以連續竊盜及連續故買贓物之一罪，並均依法加重其刑。
(三)爰審酌被告丙○○、乙○○前無犯罪紀錄，素行尚稱良好，
    有臺灣高等法院被告前案紀錄表2 份在卷可稽，渠二人正值
    青壯，身強體健，僅因貪圖一己私利，被告丙○○即利用職
    務之便竊取物品盜賣賺取財富，所竊物品之價值非鉅，被害
    人所受損害非輕，惟犯後均已坦承犯行，所得部分財物已返
    還被害人，並其犯罪之動機、目的及次數等一切情狀，各量
    處如主文所示之刑，並均諭知易科罰金之折算標準，以資懲
    儆。
(四)末查，被告乙○○未曾受有期徒刑以上刑之宣告，已如前述
    ，且犯後已與被害人達成和解並賠償被害人新台幣28萬元，
    有協議書1 紙附於卷內，態度良好，經此次罪刑之宣告，當
    知所警惕，信無再犯之虞，本院綜核各情認上開所宣告之刑
    以暫不執行為適當，爰併予宣告緩刑2 年，以啟自新。
四、應適用之法律：
    刑事訴訟法第273 條之1 第1 項、第299 條第1 項前段、第
    310 條之2 、第454 條，刑法第56條、第320 條第1 項、第
    349 條第2 項、第41條第1 項、第74條第1 款、罰金罰鍰提
    高標準條例第1 條前段、第2 條，判決如主文。
五、如不服本判決，得自收受送達之日起10日內，向本院提起上
    訴。
本案經檢察官鄭嘉欣到庭執行職務。
中    華    民    國    95    年    5     月    24    日
                  刑事第三庭法  官  汪梅芬
以上正本與原本無異。
                            書記官  張成龍
中    華    民    國   095    年    5     月    24    日
附錄本案所犯法條全文
中華民國刑法第320條
(普通竊盜罪、竊佔罪)
意圖為自己或第三人不法之所有，而竊取他人之動產者，為竊盜
罪，處五年以下有期徒刑、拘役或五百元以下罰金。
意圖為自己或第三人不法之利益，而竊佔他人之不動產者，依前
項之規定處斷。
前二項之未遂犯罰之。
中華民國刑法第349條
收受贓物者，處三年以下有期徒刑、拘役或五百元以下罰金。
搬運、寄藏、故買贓物或為牙保者，處五年以下有期徒刑、拘役
或科或併科一千元以下罰金。
因贓物變得之財物，以贓物論。


司法院資訊處製作；財團法人民間司法改革基金會備份。
